【裁判字號】    97,抗,188
【裁判日期】    970512
【裁判案由】    返還擔保金
【裁判全文】
臺灣高等法院臺中分院民事裁定  97年度抗字第188號
抗  告  人  金暉陶瓷股份有限公司
法定代理人  乙○○
送達代收人  王勝和律師
相  對  人  甲○○
上列當事人間返還擔保金事件，抗告人對於中華民國 97年3月19
日臺灣苗栗地方法院97年度聲字第65號所為裁定提起抗告，本院
裁定如下：
    主  文
抗告駁回
抗告程序費用由抗告人負擔。
    理  由
一、本件抗告意旨略以：
    緣本件抗告人依民事訴訟法第104條第1項第3款之規定，以
    臺中民權路郵局第348號存證信函通知相對人於20日內行使
    權利，惟相對人於民國（下同）97年2月5日收受該函，乃於
    97年2月27日向原法院聲請支付命令，有該支付命令附於本
    院卷可稽，故行使權利之時間已逾，抗告人乃依民事訴訟法
    第104條第1項第3款之規定聲請返還擔保金。為此請求廢棄
    原裁定，准予返還擔保金新台幣281,000元，聲請程序及抗
    告程序費用均由相對人負擔云云。
二、經查本件相對人於97年2月5日收受抗告人臺中民權路郵局第
    348號存證信函後，已於97年2月12日向臺灣苗栗地方法院提
    出民事支付命令聲請狀行使權利，此有蓋原法院97年2月12
    日收狀戳章之民事支付命令聲請狀附於原法院97年度促字第
    1447號卷內可稽，業經本院依職權調閱原法院97年度促字第
    1447號債權人甲○○與債務人金暉陶瓷股份有限公司間支付
    命令卷宗查明無誤，是以相對人業於20日期限內行使權利甚
    明。至抗告人所提出之97年2月27日之支付命令聲請狀繕本
    ，乃臺灣苗栗地方法院97年2月12日收到相對人之民事支付
    命令聲請狀後，於97年2月19日裁定通知相對人甲○○補正
    「黃金價格差距相關釋明資料」後，相對人補正後並於97年
    2月27日更正原支付命令聲請狀之金額，故有抗告人所提出
    之97年2 月27日之支付命令聲請狀繕本，惟仍應以原法院最
    初收受相對人支付命令聲請狀之97年2月12日為相對人行使
    權利之日期，綜上，相對人既已於20日期限內行使權利，是
    本件抗告人之聲請尚難准許，原法院因而駁回抗告人返還擔
    保金之聲請，即無不合，抗告人提起本件抗告，抗告意旨指
    摘原裁定不當，求予廢棄，為無理由，應予駁回。
三、據上論結，本件抗告為無理由，依民事訴訟法第495條之1第
    1項、第449條第1項、第95條、第78條，裁定如主文。
中    華    民    國    97    年    5     月    12    日
                  民事第二庭    審判長法  官  邱森樟
                                      法  官  謝說容
                                      法  官  蔡秉宸
以上正本係照原本作成。
不得再抗告。
                                      書記官  洪麗華
中    華    民    國    97    年    5     月    13    日
                                                      Ａ


司法院資訊處製作；財團法人民間司法改革基金會備份。
